【裁判字號】    97,聲,487
【裁判日期】    970730
【裁判案由】    發還提存物
【裁判全文】
臺灣彰化地方法院民事裁定  97年度聲字第487號
聲  請  人  中國信託商業銀行股份有限公司
          （原花蓮區中小企業銀行股份有限公司）
法定代理人  乙○○
相  對  人  甲○○○
上列聲請人聲請發還提存物事件，本院裁定如下：
    主      文
本院九十三年度存字第一○九三號提存事件聲請人所提存之擔保
金中央政府九十三年度甲類第七期建設公債登錄債券，金額新台
幣壹拾萬元，准予返還。
    理      由
一、按訴訟終結後，供擔保人證明已定20日以上之期間，催告受
    擔保利益人行使權利而不行使，或法院依供擔保人之聲請，
    通知受擔保利益人於一定期間內行使權利並向法院為行使權
    利之證明而未證明者，法院應依供擔保人之聲請，以裁定命
    返還其提存物，民事訴訟法第104 條第1項第3款定有明文。
    前開規定，於其他依法令供訴訟上之擔保者準用之，並為同
    法第106 條所規定。
二、本件聲請意旨略以：聲請人因與相對人間假扣押事件，前依
    本院93年度裁全字第2502號民事裁定，提供中央政府93年度
    甲類第7期建設公債登錄債券，金額新台幣100,000元為擔保
    金，並以本院93年度存字第1093號提存事件提存後，對相對
    人之財產實施假扣押在案；嗣後聲請人已向鈞院撤回假扣押
    之強制執行，復聲請鈞院通知相對人行使權利，而經鈞院96
    年度聲字第 441號函通知相對人於21日內行使權利，迄今仍
    未見相對人行使權利，為此，爰依民事訴訟法第104條第1項
    第3款之規定聲請返還上開擔保物等語。
三、經查：聲請人主張之事實，業據其提出行政院金融監督管理
    委員會函、本院93年年度裁全字第2502號民事裁定、93年度
    存字第1093號提存書、本院民事執行處93年10月25日彰院鳴
    執強93年度執全字第1085號囑託查封登記書、本院94年09月
    12日彰院鳴執強93年度執全字第1085號囑託塗銷查封登記函
    及本院96年06月06日彰院賢民忠96年度聲字第 441號函等影
    本各一件為證，復經本院依職權調取本院93年度裁全字第25
    02號假扣押事件、93年度存字第1093號擔保提存事件、93年
    度執全字第1085號假扣押執行事件及96年度聲字第 441號行
    使權利事件等卷宗查核無訛。聲請人於訴訟終結即撤回對相
    對人之執行後，復聲請本院定21日之期間催告相對人於該期
    間內對聲請人行使權利，惟相對人於收受該催告函迄今仍未
    行使權利，揆諸上揭說明，聲請人聲請返還本件提存物，核
    無不合，應予准許。
四、依首開規定，裁定如主文。
中    華    民    國    97    年    7     月    30    日
                        民事第一庭法  官  邱月嬌
以上正本係照原本作成。
如對本裁定抗告，須於裁定送達後10日內向本院提出抗告狀。
中    華    民    國    97    年    7     月    30    日
                                  書記官  呂雅惠


司法院資訊處製作；財團法人民間司法改革基金會備份。
